臺灣臺南地方法院刑事判決　　　　　　　94年度訴字第1199號
公　訴　人　臺灣臺南地方法院檢察署檢察官
被　　　告　丙○○
　　　　　　　　　　現於臺灣臺南看守所羈押中
指定辯護人　乙○○律師
上列被告因違反毒品危害防制條例案件，經檢察官提起公訴（94
年度偵字第6805號），本院判決如下：
    主  文
丙○○連續販賣第二級毒品，處有期徒刑柒年貳月。
扣案安非他命拾肆包（驗餘淨重壹零點捌肆公克）沒收銷燬之；
帳冊貳本、行動電話（0000000000號）壹支及夾鏈袋
壹包沒收；販毒所得新台幣壹萬柒仟元沒收，如全部或一部不能
沒收時，以其財產抵償之。
    事  實
一、丙○○自民國九十三年三月間某日起，至九十四年五月二十
    五日止，向綽號「姨仔」之不詳姓名女子等人購得第二級毒
    品安非他命後，及基於販賣安非他命之概括犯意以其所有之
    0000000000號行動電話為聯絡工具，提供給徐榮
    展、劉士銘及陳建宏等施用毒品之人與其聯絡，並連續在省
    道八六號快速公路六甲交流道、台南縣警察局歸仁分局附近
    之加油站、台南縣仁德鄉○○路○段三一零巷三四弄二十號
    附近、及台南縣歸仁鄉○○○街一巷八號等處，以每０．八
    公克至一．六公克安非他命新台幣（下同）五百元至一千五
    百元不等之價格，自九十三年二、三月間起至九十四年三
    月間止，每月一至二次，每次一包，一至二千元出售給徐榮
    展。自九十三年初起至九十四年五月間止，每次一包一千
    元，共二、三次出售給劉士銘。自九十三年中某日起至九
    十四年初某日止，每月一至二次，每次一包五百至一千元出
    售給陳建宏，嗣為警循線九十四年五月二十五日下午四時十
    五分許，在台南縣歸仁鄉○○路○段二號「大和名流機車行
    」查獲，並扣得其所有第二級毒品安非他命十四包（驗餘淨
    重一０．八四公克）、安非他命吸食器三支、電子秤一個、
    帳冊二本、行動電話一支及夾鏈袋一包等物。
二、案經台南市警察局第二分局報請台灣台南地方法院檢察署檢
    察官偵查起訴。
    理  由
一、上揭事實，業據被告丙○○於偵查、本院審理時坦承不諱，
    核與證人徐榮展、劉士銘、陳建宏供證情節相符，此外並有
    扣案第二級毒品安非他命十四包（驗餘淨重一０．八四公克
    ）、電子秤一個、帳冊二本、行動電話一支及夾鏈袋一包可
    證，上揭第二級毒品安非他命經送內政部警政署刑事警察局
    鑑定確係安非他命乙節，有該九十四年七月六日刑鑑字第０
    九四００九一一一０號鑑定書在卷可稽，及卷附00000
    00000號行動電話通聯紀錄一份可參。再按，安非他命
    物稀價昂，取得不易，且為政府嚴予查緝之違禁物，販賣者
    刑責綦重，苟無利可圖，衡情應無甘冒被查緝之危險而平價
    無端交付他人，參以被告於本審理中亦供稱上揭扣案安非他
    命係以三萬多元販入，全數販出可賣得四萬餘元等情，顯見
    被告販入安非他命之價格較販出之價格為低而有從中牟取差
    額利潤之意圖甚明。末查，證人徐榮展、劉士銘、陳建宏向
    被告購買安非他命次數、金額均供以概數，經訊之被告復亦
    無法確實供明販毒次數及價額，依罪疑惟輕之原則，本院以
    證人徐榮展向被告購買毒品安非他命十二次，每次價格一千
    元；證人劉士銘向被告購買毒品安非命二次，每次價格一千
    元；證人陳建宏於偵查中供稱九十三年七、八月間始施用安
    非他命等情（見偵查卷第五十四頁），故其供稱九十三年中
    某日起向被告購買安非他命，應即係指同年七、八月間無誤
    ，從而，本院以其向被告購買安非他命六次，每次價格五百
    元較有利於被告，故被告將第二級毒品安非他命販賣予證人
    徐榮展等三人，合計所得金額一萬七千元。綜上，被告自白
    核與事實相符，事證明確，其犯行應足認定。
二、核被告所為，係犯毒品危害防制條例第四條第二項販賣第二
    級毒品罪。被告非法持有第二級毒品為販賣行為所吸收，不
    復另論。被告多次販賣第二級毒品之行為，時間緊接，犯罪
    構成要件相同，顯係基於概括犯意反覆為之，為連續犯，依
    法論以一罪，又販賣第二級毒品罪法定本刑之無期徒刑，不
    得加重其刑，有期徒刑部分則依法加重其刑。爰審酌被告犯
    罪之動機、目的、手段、戕害人民健康甚鉅、犯後態度等一
    切情狀，量處如主文所示之刑，以資懲儆。扣案第二級毒品
    安非他命十四包（驗餘淨重一０．八四公克）係違禁物，依
    毒品危害防制條例第十八條第一項前段沒收銷燬之。扣案帳
    冊二本、行動電話一支及夾鏈袋一包，係被告所有且供販賣
    安非他命所用之物，依毒品危害防制條例第十九條第一項宣
    告沒收；被告販毒所得一萬七千元，依同條例同條項宣告沒
    收，如全部或一部不能沒收時，以其財產抵償之。至扣案安
    非他命吸食器三支並非供被告犯本件販賣安非他命所用；電
    子秤一個亦非被告所有（毒品危害防制條例第十九條第一項
    規定係屬相對沒收主義之立法，最高法院九十三年度台上字
    第四六二號判決參照），復均非違禁物，爰不為沒收之宣告
    。另扣案安非他命送鑑取出０．０九公克鑑定用罄，有上揭
    鑑定書在卷可參，亦不宣告沒收銷燬之。
據上論斷，應依刑事訴訟法第二百九十九條第一項前段，毒品危
害防制條例第四條第二項、第十八條第一項前段、第十九條第一
項，刑法第十一條、第五十六條，判決如主文。
本案經檢察官甲○○到庭執行職務
中　　華　　民　　國　　94　　年　　12　　月　　28　　日
　　　　　　　　　刑事第三庭  審判長  法  官  陳振謙
                                      法  官  王慧娟
                                      法　官　鍾邦久
以上正本證明與原本無異。
如不服本判決，應於判決送達後10日內，向本院提出上訴狀。
　　　　　　　　　　          　　　　書記官　曾盈靜
中　　華　　民　　國　　94　　年　　12　　月  　28　　日
